【裁判字號】    89,簡上,156
【裁判日期】    890428
【裁判案由】    傷害
【裁判全文】
臺灣臺北地方法院刑事判決                        八十九年度簡上字第一五六號
    上  訴  人
    即  被  告  甲○○
右列上訴人因傷害案件，不服本院中華民國八十九年四月二十八日八十八年度店簡字
第二六號第一審判決 (聲請簡易處刑案號八十八年度偵字第九六○八號）提起上訴，
本院管轄之第二審合議庭判決如左：
，本院判決如左：
    主  文
上訴駁回。
甲○○緩刑貳年。
    事  實
一、甲○○於民國（下同）八十八年三月三十日十九時許，在台北市○○區○○路三
    十巷十九號四樓樓梯間，因垃圾車停放問題與乙○○發生口角爭執，甲○○基於
    傷害之故意，憤而出手拉住乙○○上衣衣領，並持其所有平日登山用之柺杖揮打
    乙○○，因乙○○轉頭閃避，致乙○○受有頭皮挫傷、左眼眶瘀傷（約二Ⅹ二公
    分）及胸部挫傷等傷害。
二、案經被害人乙○○訴由台北市政府警察局文山第一分局移送臺灣臺北地方法院檢
    察署檢察官偵查，並聲請簡易判決處刑。
    理  由
一、訊據被告甲○○雖坦承有與告訴人於右揭時地因垃圾問題發生口角爭執，惟矢口
    否認傷害犯行，辯稱：伊沒有打告訴人，告訴人之傷單是假的，伊只拿棍子揮到
    鞋櫃，沒有打到他，伊抓告訴人時告訴人用頭往木門撞云云；惟查：（一）右揭
    事實，業據告訴人乙○○指訴不移，並有診斷證明書一紙附卷可憑；又證人丙○
    ○○○到庭證稱：診斷證明書是由其開具，乙○○由伊看診，伊看到有瘀傷，問
    診時他說有被打到，所以有寫挫傷等語；是被告辯稱未打到告訴人，傷單是假的
    云云，自不足採。（二）另證人即住前址二十號二樓鄰居丁○○於偵查中結證稱
    ：事發當時聽見被告講話很大聲，亦聽到敲打聲，在三、四樓間，看見被告拉住
    告訴人衣領，另一手拿柺杖在空中揮舞等語；被告亦自承有持柺杖揮舞之行為，
    而被告住處前之鞋櫃有破損二處，亦有照片二張在卷可證，持柺杖該揮舞行為可
    致人受傷，應為被告所預見，被告仍出手揮打至少二次，因告訴人閃避而遭致告
    訴人受有事實欄所述之傷害，顯然不違背被告之本意，被告仍應負傷害罪責，被
    告所辯，仍無解於罪責，犯行堪以認定。
二、原審核上訴人所為，適用刑法第二百七十七條第一項、第四十二條第二項，罰金
    罰鍰提高標準條例第一條前段、第二條規定，審酌被告品行、犯罪之動機、目的
    、手段、被害人所受傷害程度及被告犯罪後之態度等一切情狀，量處被告罰金貳
    仟元，並諭知如易服勞役以三百元折算一日，認事用法，均無不合，量刑亦屬妥
    適，被告上訴意旨否認犯罪，指摘原判決不當，為無理由，應予駁回。惟查被告
    前未曾受有期徒刑以上刑之宣告，有台灣高等法院檢察署刑案記錄簡覆表在卷可
    稽，於本院審理期日有當庭向告訴人道歉，經此教訓，應知警惕，當無再犯之虞
    ，本院因認對其所宣告之刑以暫不執行為適當，爰併予宣告緩刑貳年，以啟自新
    。
據上論斷，應依刑事訴訟法第四百五十五條之一第一項、第三項、第三百六十八條、
第七十四條第一款，判決如主文。
本案經檢察官林淑玲到庭執行職務。
中      華      民      國      八十九      年    十二    月    十三    日
                                      臺灣臺北地方法院刑事第三庭
                                          審判長法  官  陳  興  邦
                                                法  官  劉  台  安
                                                法  官  吳  淑  惠
右正本證明與原本無異。
本件不得上訴。
                                                書記官  林  淑  卿
中      華      民      國      八十九      年    十二    月    十三    日


司法院資訊處製作；財團法人民間司法改革基金會備份。
